【裁判字號】    88,易,456
【裁判日期】    890211
【裁判案由】    傷害
【裁判全文】
臺灣花蓮地方法院刑事判決                          八十八年度易字第四五六號
    公  訴  人  臺灣花蓮地方法院檢察署檢察官
    被      告  戊○○
右列被告因傷害案件，經檢察官提起公訴（八十八年偵字第二０００號），本院判決
如左：
    主  文
戊○○傷害人之身體，處拘役拾日，如易科罰金以佰元折算壹日。
    事  實
一、戊○○以駕駛計程車為業，於民國八十八年五月二十一日二十二時許，在花蓮縣
    玉里鎮玉里火車站前排班候客時，適遇同業之丁○○駕駛計程車搭載客人乙○○
    抵達該處，戊○○憶及前一週曾與葉某在該處發生口角，怨氣頓生，乃上前喝令
    葉某下車，欲與之理論，遭葉某拒絕，戊○○竟基於傷害之犯意，出手毆打葉某
    ，致葉某受有左側前臂及胸前擦傷之傷害。
二、案經被害人丁○○訴請臺灣花蓮地方法院檢察署檢察官偵查起訴。
    理  由
一、訊據被告戊○○坦承因曾與丁○○發生口角，致當時心生怨氣，乃上前要求葉某
    下車，欲與葉某理論等情不諱，惟矢口否認有出手毆打葉某之犯行，辯稱：當時
    葉某拒絕下車，且在車內先揮一拳將伊手表打落，葉某再揮第二拳時遭伊捉住，
    伊將葉某之手搖晃數下而已云云。惟查右揭事實，業據告訴人丁○○指訴綦詳，
    核與證人乙○○證述之情節相符，至證人即在玉里火車站前經營雜貨店、麵店之
    白友利、甲○○雖均證稱未見戊○○毆打丁○○，惟其二人係站前之商家，距案
    發地點尚有距離，其等除須照料生意外，亦非如乙○○身歷現場，則其等未見戊○○毆打丁○○之情形，實不足為奇，其等所證尚難資為被告有利之認定，而乙○○僅係單純乘客，與丁○○、戊○○二人均素無恩怨，自無偏坦丁○○或誣攀
    戊○○之可能，所證自堪信為真，此外復有玉里榮民醫院診斷書一紙附卷可稽，
    本件事證已明，被告所辯無非事後卸責之詞，委無可採，其犯行洵堪認定。
二、核被告所為，係犯刑法第二百七十七條第一項之傷害罪。爰審酌被告犯罪之動機
    、手段、目的、所生危害及犯罪後猶飾詞卸責，態度不佳等一切情狀，量處如主
    文所示之刑，並諭知易科罰金之折算標準。至公訴人雖認被告戊○○係受丁○○
    之兄丙○○之指使而毆打丁○○云云，惟此業經被告及丙○○同聲否認，且丙○○於本件事發當時亦未在場，此外復查無其他積極證據足證丙○○指使被告毆打
    丁○○，自不得遽認被告與丙○○共犯本件傷害犯行，附此敘明。
三、據上論斷，應依刑事訴訟法第二百九十九條第一項前段，刑法第二百七十七條第
    一項、第四十一條，罰金罰鍰提高標準條例第一條前段、第二條，判決如主文。
本案經檢察官林英正到庭執行職務。
中      華      民      國    八十九    年      二      月     十一     日
                               臺灣花蓮地方法院刑事庭
                                   法  官  陳  文  通
右正本證明與原本無異。
如對本判決不服，應於送達後十日內，向本院提出上訴狀。（應抄附繕本）告訴人或
被害人如對於本判決不服者，應具備理由請求檢察官上訴，其上訴期間之計算係以檢
察官收受判決正本之日期為準。
                                   法院書記官
中      華      民      國       八 十 九     年     二    月    十六   日
附錄本判決論罪之法律條文：
刑法第二百七十七條：
傷害人之身體或健康者，處三年以下有期徒刑，拘役或一千元以下罰金。
犯前項之罪，因而致人於死者，處無期徒刑或七年以上有期徒刑，致重傷者，處三年
以上、十年以下有期徒刑。


司法院資訊處製作；財團法人民間司法改革基金會備份。
